【裁判字號】    99,消債更,20
【裁判日期】    990611
【裁判案由】    聲請更生
【裁判全文】
臺灣基隆地方法院民事裁定            99年度消債更字第20號
聲  請  人  甲○○
即  債務人
代  理  人  李基益律師
上列當事人因消費者債務清理事件聲請更生，本院裁定如下：
    主  文
債務人甲○○自中華民國99年6月11日17時起開始更生程序。
命司法事務官進行本件更生程序。
    理  由
一、按法院開始更生程序之裁定，應載明其年、月、日、時，並
    即時發生效力，消費者債務清理條例（下稱本條例）第45條
    第1 項定有明文。又法院裁定開始更生或清算程序後，得命
    司法事務官進行更生或清算程序，必要時得選任律師、會計
    師或其他適當之自然人或法人一人為監督人或管理人，同條
    例第16條第1 項亦有明文。
二、本件聲請意旨略以：債務人於民國95年5 月間因左側肩峰鎖
    骨關節分離，無法勝任原本之海員工作而離開工作崗位，其
    後債務人選擇退出勞保，以所領取之勞保退休金及臨時工之
    收入支付家庭開銷，然為求減輕所積欠債務之利息負擔，於
    本條例施行前之95年12月間，曾依銀行公會債務協商機制，
    與最大債權金融機構國泰世華商業銀行股份有限公司（下稱
    國泰世華）成立協商，就積欠之總債務新臺幣（下同）1,88
    6,774 元，約定自96年1月起，每月清償20,947元，分120期
    ，利率百分之 6，惟因還款金額高於債務人之每月收入，債
    務人實無力負擔而毀諾，又其無擔保或無優先權之債務總額
    未逾1,200 萬元，復未經法院裁定開始清算程序或宣告破產
    ，爰依法聲請更生等語。
三、查債務人主張之上開事實，業據其提出債務協商協議書暨無
    擔保債務還款計畫、各類所得扣繳暨免扣繳憑單、房屋租賃
    契約書、債務人及其配偶劉秋春之存摺、行照、各類收據（
    以上均影本）、財產及收入狀況說明書、債權人清冊、債務
    人清冊、聯合徵信中心當事人綜合信用報告、戶籍謄本、債
    務人暨其配偶劉秋春之財政部臺灣省北區國稅局95年至97年
    度綜合所得稅各類所得資料清單暨全國財產稅總歸戶財產查
    詢清單、黃勉倉醫師骨科診所診斷證明書、勞工保險被保險
    人投保資料表等件為證，堪信為真實。本件債務人固曾依銀
    行公會債務協商機制與金融機構債權人成立協商，惟依債務
    人所提之財政部臺灣省北區國稅局96年度綜合所得稅各類所
    得資料清單所載，其於96年全年所得收入為251,351 元，換
    算平均每月收入約為20,946元【計算式：184,697元＋4,400
    元＋11,440元＋50,814元＝251,351元，251,351元÷12月＝
    20,946元，元以下四捨五入】，已不足支付協商方案所約定
    之每月還款20,947元，更遑論債務人尚需維持自己最低生活
    之所需，是債務人主張其係因非可歸責於己之事由，致履行
    有重大困難，應為可採。此外，本件又查無債務人有任何消
    費者債務清理條例第6條第3 項、第8條及第46條所定各種應
    裁定駁回其更生聲請之事由存在，是本件債務人聲請更生，
    為有理由，應予准許。
四、依消費者債務清理條例第45條第1項、第16條第1項之規定，
    裁定如主文。
中    華    民    國    99    年    6     月    11    日
                  民事庭法  官  徐世禎
以上正本係照原本作成。
本件裁定不得抗告。
本裁定已於99年6月11日17時公告。
中    華    民    國    99    年    6     月    11    日
                        書記官  周素秋

司法院資訊處製作；財團法人民間司法改革基金會備份。
